臺灣雲林地方法院交通事件裁定　　　　 99年度交聲字第231號
移送機關即
原處分機關　交通部公路總局嘉義區監理所雲林監理站
異　議　人
即受處分人　國晟交通運輸股份有限公司
法定代理人　劉清堅
上列異議人即受處分人因違反道路交通管理處罰條例案件，對於
交通部公路總局嘉義區監理所於民國99年12月01日所為雲監裁字
第裁72-IA0000000號裁決書（舉發違反道路交通管理事件通知單
案號：彰化縣警察局99年7 月22日彰縣警交字第IA0000000 號）
，聲明異議，本院裁定如下：
    主  文
原處分撤銷。
國晟交通運輸股份有限公司不罰。
    理  由
一、原處分意旨略以：受處分人即異議人國晟交通運輸股份有限
    公司所有之車牌號碼IP-C85號營業一般大貨車，於民國99年
    07月17日03時34分許，行經彰化縣福興鄉○○路、番花路口
    時，因不遵守道路交通標線之指示行駛，而經彰化縣警察局
    逕行製單舉發，嗣交通部公路總局嘉義區監理所雲林監理站
    （下稱原處分機關）以其違規事實明確，依道路交通管理處
    罰條例第60條第2 項第3 款規定，裁處異議人罰鍰新臺幣1,
    200 元。
二、異議人異議意旨略以：異議人所有之車牌號碼IP-C85號營業
    用一般大貨車，已3 年未曾使用，且亦未驗車，並經新竹市
    警察局查證車牌號碼「IP-C85」號之車牌被冒用無誤，違規
    車輛之違規行為與異議人無涉，為此聲明異議，請求撤銷原
    處分等語。
三、按法院受理交通事件，準用刑事訴訟法之規定，道路交通管
    理處罰條例第89條前段定有明文。又認定犯罪事實所憑之證
    據，雖不以直接證據為限，間接證據亦包括在內。然而無論
    直接證據或間接證據，其得為訴訟上之證明者，須於通常一
    般之人均不致有所懷疑，而得確信其為真實之程度者，始得
    據為有罪之認定。倘其證明尚未達到此一程度，而有合理之
    懷疑存在，而無從使事實審法院得有罪之確信時，即應由法
    院為諭知被告無罪之判決。最高法院76年台上字第4986號判
    例亦揭示刑事訴訟法上法院認定事實之最重要原則，故法院
    審理違反道路交通管理處罰條例案件時，當有其適用。
四、經查：本件異議人所有之IP-C85號車輛，依卷附之汽車新領
    牌照登記書所示，車種係屬營業用一般大貨車，車身式樣為
    「傾卸式、框式」大貨車，而本件違規之IP-C85號車輛為曳
    引車，此有彰化縣警察局100 年1 月6 日彰警交字第100000
    1323號所附之採證相片2 幀在卷可稽，是該違規車輛既為曳
    引車，客觀上即與異議人所有IP-C85號營業用大貨車車種有
    所不符。另IP-C85號車輛於99年間因違反道路交通管理處罰
    條例而遭新竹市警察局逕行舉發，事後該局經查證後發覺採
    證照片所拍攝之IP-C85號車輛，與原車牌之車型、車種明顯
    不符，認車牌遭冒用或變造之嫌，而函請處分機關撤銷舉發
    單等情，有該局99年7 月5 日竹市警交字第0990022888號函
    附卷可稽，而經本院向該局函調上開舉發違規之採證照片，
    該照片上所顯示IP-C85號車輛與本案所舉發之違規IP-C85號
    車輛車體、車型均十分相似，足證本案違規車輛確非異議人
    所有之IP-C85號營業用大貨車。參以異議人所有之車號IP-C
    85車輛，業經監理機關以逾期檢驗而逕行註銷牌照，有車號
    查詢汽車車籍單附卷足佐，故原處分機關僅以本件違規車輛
    懸掛車牌號碼「IP-C85」號車牌，遽認異議人為違規車輛所
    有人，自有未洽，從而，異議人辯稱車牌遭冒用等語，應非
    虛詞，堪予採信。
五、綜上所述，本件尚無具體充足之證據使本院確信異議人有原
    處分機關所指摘之違規情形，原處分機關未予詳查即遽以裁
    罰，難認允當，本件異議為有理由，應將原處分撤銷，改諭
    知不罰，以資適法。
六、依道路交通管理處罰條例第87條第2 項，道路交通事件處理
    辦法第19條，裁定如主文。
中    華    民    國  100     年    1     月    25    日
                  刑事第四庭    法  官  吳錦佳
以上正本證明與原本無異。
如不服本裁定，應於裁定送達後5 日內向本院提出抗告狀（須附
繕本）。
                                書記官  謝璧卉
中    華    民    國  100     年    1     月    26    日